【裁判字號】    99,訴,1654
【裁判日期】    990719
【裁判案由】    毒品危害防制條例
【裁判全文】
臺灣臺中地方法院刑事判決              99年度訴字第1654號
公  訴  人  臺灣臺中地方法院檢察署檢察官
被      告  乙○○
上列被告因違反毒品危害防制條例案件，經檢察官提起公訴（99
年度毒偵字第1721號），被告於準備程序中就被訴事實為有罪之
陳述，經告以簡式審判之旨，並聽取意見後，本院合議庭裁定由
受命法官獨任進行簡式審判程序，判決如下：
    主    文
乙○○施用第二級毒品，處有期徒刑柒月；又施用第一級毒品，
處有期徒刑玖月。應執行有期徒刑壹年貳月。
    犯罪事實
一、乙○○前於民國94年間，因施用毒品案件，經本院裁定令入
    勒戒處所施以觀察、勒戒後，認無繼續施用毒品之傾向，於
    94年12月26日執行完畢釋放。猶不知戒改，竟仍基於施用第
    二級毒品之犯意，於99年5月4日下午5時18分許為警查獲前3
    、4日之某時，在臺中市○區○○路附近之車內，以將甲基
    安非他命放入吸食器燒烤生煙吸取煙氣之方式，施用第二級
    毒品甲基安非他命1次。復另行基於施用第一級毒品之犯意
    ，於99年5月4日之某時，在臺中市○○區○○路某處之車內
    ，以將海洛因放在吸食器內燒烤生煙吸取煙氣之方式，施用
    第一級毒品海洛因1次。嗣警方於99年5月4日下午5時18分許
    ，持本院核發之搜索票，對停放在臺中市○區○○路1段126
    號旁，乙○○所有車牌號碼6578-ZH自用小客車執行搜索而
    查獲，並扣得同在上開車內之林柏吉所有而與乙○○上開施
    用毒品犯行無關之香煙2支、吸食器1組，及乙○○所有與上
    開施用毒品犯行無關之行動電話2支（各含SIM卡1張）。
二、案經南投縣政府警察局移送臺灣臺中地方法院檢察署檢察官
    偵查起訴。
    理    由
一、訊據被告乙○○對其於前揭時、地，分別施用第二級毒品甲
    基安非他命、第一級毒品海洛因各1次之犯罪事實於本院審
    理時均坦承不諱。且被告為警查獲後，經採集尿液囑託鑑定
    結果，亦呈安非他命、甲基安非他命、可待因及嗎啡陽性反
    應，有中山醫學大學附設醫院檢驗科藥物檢測中心出具之尿
    液檢驗報告附卷可稽。而按人體施用安非他命後，主要代謝
    物中有未改變形態之安非他命，而無甲基安非他命之代謝物
    ；而人體施用甲基安非他命後，主要代謝物中會呈甲基安非
    他命及安非他命陽性反應，復有法務部調查局93年5月4日調
    科壹字第09362413980號函釋綦詳；又海洛因施用入人體後
    水解還原成嗎啡，再循嗎啡之代謝方式排出體外，已據行政
    院衛生署藥物食品檢驗局（81）藥檢壹字第006431號函說明
    綦詳，顯見被告關於曾於上開時、地分別施用第二級毒品甲
    基安非他命、第一級毒品海洛因各1次之自白，應與事實相
    符。
二、被告乙○○前因施用毒品案件，經本院裁定令入勒戒處所施
    以觀察、勒戒，認無繼續施用毒品之傾向，於94年12月26日
    執行完畢釋放，有臺灣高等法院被告前案紀錄表可憑，其於
    5年內再犯本案施用第二級毒品、第一級毒品之2罪，依毒品
    危害防制條例第23條第2項之規定，均應依法追訴處罰。本
    案事證明確，被告施用第二級毒品甲基安非他命及施用第一
    級毒品海洛因各1次之犯行，洵堪認定，應依法論科。
三、核被告乙○○所為，分別係犯毒品危害防制條例第10條第2
    項之施用第二級毒品罪及同條例第10條第1項之施用第一級
    毒品罪。被告因施用而持有毒品行為，本應以持有論，惟持
    有後進而施用，其持有之低度行為應被施用之高度行為所吸
    收，故不再另論其持有毒品罪。又被告所犯上開2罪，犯意
    各別，行為互殊，應予分論併罰。爰審酌被告施用毒品，經
    觀察、勒戒及法院論罪科刑，有臺灣高等法院被告前案紀錄
    表足憑，仍不知戒惕，一再施用，無視於毒品對於自身健康
    之戕害及國家對於杜絕毒品犯罪之禁令，不知戒除惡習，惡
    性非輕，然念及坦承犯行，態度良好，其施用毒品並無危害
    他人及其犯罪之動機、目的及手段等一切情狀，分別量處如
    主文所示之刑，並定其應執行之刑，以資懲儆。末查，扣案
    之香煙2支、吸食器1組，被告供稱並非其所有，而係案外人
    林柏吉所有等語。而查，警方於前揭時、地，於被告上開自
    用小客車執行搜索時，案外人林柏吉亦在上開自用小客車內
    ，且據案外人林柏吉於其涉犯施用毒品案件中，亦供承扣案
    之香煙2支、吸食器1組為其所有並供其施用毒品所有等語明
    確，有本院調閱本院99年度訴字第1561號刑事案件卷宗足參
    ，既以扣案之香煙2支、吸食器1組非被告所有，亦與被告上
    開施用毒品犯行無關，自無宣告沒收之餘地。又扣案之行動
    電話2支（各含SIM卡1張）雖為被告所有，然被告否認與前
    揭施用毒品犯行有關，復無其他證據證明與本案犯罪有何關
    聯，爰不另為沒收之諭知，附此說明。
據上論斷，應依刑事訴訟法第273條之1第1項、第299條第1項前
段，毒品危害防制條例第10條第1項、第2項，刑法第11條前段、
第51條第5款，判決如主文。
本案經檢察官甲○○到庭執行職務。
中    華    民    國    99    年    7    月    19    日
                 刑事第三庭        法  官  李慧瑜
以上正本證明與原本無異。
如不服本判決應於收受判決後10日內向本院提出上訴書狀，並應
敘述具體理由；其未敘述上訴理由者，應於上訴期間屆滿後20日
內向本院補提理由書（均須按他造當事人之人數附繕本）「切勿
逕送上級法院」。
                                   書記官  張雅慧
中    華    民    國    99    年    7    月    19    日
附錄本判決論罪科刑法條
毒品危害防制條例第10條：
施用第一級毒品者，處6月以上5年以下有期徒刑。
施用第二級毒品者，處3年以下有期徒刑。

司法院資訊處製作；財團法人民間司法改革基金會備份。
